【裁判字號】    90,易,2263
【裁判日期】    900817
【裁判案由】    詐欺
【裁判全文】
臺灣高雄地方法院刑事判決                        九十年度易字第二二六三號
    公訴人  臺灣高雄地方法院檢察署檢察官
    被  告  許倉澤
右列被告因詐欺案件，經檢察官提起公訴（八十九年度偵字第一五二一號），本院判
決如左：
    主  文
許倉澤意圖為自己不法之所有，以詐術使人將本人之物交付，處有期徒刑貳年。
    事  實
一、許倉澤係鳳山信用合作社職員，其向友人薛榮龍借款新臺幣（下同）四百萬元，
    且以不動產向鳳山信用合作社設定抵押貸款三百七十萬，又投資股票虧損，以其
    薪資所得償還負債已陷困難，竟意圖為自己不法之所有，於民國八十八年十二月
    六日中午十二時許，在其任職之高雄縣鳳山信用合作社內，向甲○○陳稱：因急
    需用錢，待其友人龔瑞鐘以不動產向鳳山信用合作社設定抵押權借款貸得金錢後
    ，於近日必將借款償還云云。甲○○因此陷於錯誤，於是領出一百五十萬元交付
    許倉澤，許倉澤則為取信甲○○，同時簽發一紙支票（票面金額一百五十萬元，
    付款銀行為中國信託商業銀行，支票號碼ＣＨ0000000號，未押到期日）
    交付甲○○作為借款擔保。詎許倉澤向甲○○詐得前揭金錢後，竟於同年月二十
    四日從前揭合作社離職逃至大陸拒不見面，甲○○始知受騙。
二、案經甲○○向臺灣高雄地方法院檢察署提出告訴，經該署檢察官偵查起訴。
    理  由
一、訊據被告許倉澤固然承認有於前揭時地向告訴人甲○○收取一百五十萬元，惟辯
    稱：我向甲○○借款時，我說我有急用，等到貸款下來就馬上還錢。當時龔瑞鐘
    有向我任職合作社貸款，龔瑞鐘在貸款時我有向龔瑞鐘說要借一百五十萬元，但
    龔瑞鐘貸款下來後說他以為我在開玩笑，並且說自己要用而沒有借我一百五十萬
    元，我因而沒有辦法還甲○○借款云云。經查：（一）被告向告訴人甲○○借款
    時，已向友人薛榮龍借款四百萬元，且以不動產向鳳山信用合作社設定抵押貸款
    三百七十萬，業據被告於檢察官偵查中供記明筆錄在卷可稽，以被告任職信用
    合作社擔任職員，其薪資所得償還負債已顯困難。（二）又證人龔瑞鐘陳稱：「
    八十八年底我去鳳山信用合作社辦理貸款時，被告有要向我提及暫時借用我將來
    貸款下來之金錢，我以為在開玩笑，所以不置可否」等語，可知證人龔瑞鐘並未
    答應將不動產抵押貸款借錢給被告清償債務，被告要以龔瑞鐘之貸款償債，乃係
    向告訴人虛構之詞。且被告於向告訴人借得金錢後，即於同年月二十四日辦理離
    職前往大陸之事實，得見被告本無還款能力，乃欲詐得金錢後潛逃大陸避免告訴
    人索債。因而，本案被告罪證明確，犯行係可認定。
二、核被告許倉澤所為，係犯刑法第三百三十九條第一項之詐欺取財罪。審酌被告許
    倉澤犯罪之動機、目的、被害人受害程度及犯後之態度等一切情狀，爰量處如主
    文所示之刑。
據上論斷，應依刑事訴訟法第二百九十九條第一項前段、第三百三十九條第一項、罰
金罰鍰提高標準條例第一條判決如主文。
本案經檢察官李宛凌到庭執行職務。
中    華    民    國      九十      年       八       月      十七      日
                                  臺灣高雄地方法院刑事第三庭
                                        法  官  周志賢
右正本證明與原本無異。
如不服本判決，應於判決送達後十日內，向本院提出上訴狀。
                                        書記官  簡鴻雅
中    華    民    國      九十      年       九       月       三       日


司法院資訊處製作；財團法人民間司法改革基金會備份。
